最高法院刑事判決　　　　　　　　　 111年度台上字第2457號
上　訴　人　呂東澤


上列上訴人因違反槍砲彈藥刀械管制條例案件，不服臺灣高等法
院臺南分院中華民國111年2月9日第二審判決（110年度上訴字第
1327號，追加起訴案號：臺灣臺南地方檢察署110年度偵字第942
2、12158號），提起上訴，本院判決如下：
    主  文
上訴駁回。
    理  由
按刑事訴訟法第377 條規定：上訴於第三審法院，非以判決違背
法令為理由，不得為之。是提起第三審上訴，應以原判決違背法
令為理由，係屬法定要件。如果上訴理由書狀並未依據卷內訴訟
資料，具體指摘原判決不適用何種法則或如何適用不當，或所指
摘原判決違法情事，顯與法律規定得為第三審上訴理由之違法情
形，不相適合時，均應認其上訴為違背法律上之程式，予以駁回
。  
查：
本件原判決關於上訴人呂東澤部分，維持第一審論處上訴人非
  法出借非制式手槍罪刑（處有期徒刑5年2月，併科罰金新臺幣
  【下同】5萬元，罰金如易服勞役，以1千元折算1 日），並為
  沒收宣告之判決，駁回上訴人在第二審之上訴，已綜合卷內所
  有證據資料及調查證據之結果，敘明認定上訴人有原判決犯罪
  事實欄一所載非法出借非制式手槍予呂仲翔犯行之得心證理由
  。
經核原判決關於上訴人部分之採證認事並無違反經驗法則、論
  理法則，亦無任意推定犯罪事實、違背證據法則、判決理由不
  備、理由矛盾或不適用法則、適用法則不當之違誤。
再：
㈠刑之量定，乃法律賦予法院自由裁量之事項，倘於科刑時，已
  以行為人之責任為基礎，並斟酌刑法第57條所列各款事項，而
  未逾越法定刑度，即難謂違法。本件原判決關於上訴人部分已
  敘明第一審如何以其犯罪責任為基礎，經審酌刑法第57條所定
  科刑輕重應審酌之事項（包括其品行、智識程度、生活狀況、
  犯罪動機、目的、手段、所生損害暨犯後態度等一切情狀），
  所量處之刑應屬妥適等旨（見原判決第6至7頁）；並無濫用量
  刑職權之情事。
㈡刑法第59條規定之酌量減輕其刑，必須犯罪另有特殊之原因與
  環境，在客觀上足以引起一般同情，認為即使予以宣告法定最
  低度刑，猶嫌過重者，始有其適用。此項犯罪情狀是否顯可憫
  恕而酌量減輕其刑之認定，亦係法院得依職權自由裁量之事項
  。原判決未適用刑法第59條規定減輕上訴人之刑，自無不適用
  法則或適用法則不當之違法。何況，原判決已詳細說明，如何
  經考量上訴人之犯罪情節，在客觀上顯不足以引起一般人之同
  情，難認有何法重情輕、可堪憫恕之處，自無從依刑法第59條
  酌減其刑等旨（見原判決第7至8頁），亦無判決理由不備可言
  。
上訴人之上訴意旨並未依據卷內訴訟資料，具體指摘原判決關
  於其部分有何違背法令之情形，僅泛稱：上訴人無犯罪前科，
  係因呂仲翔請求始向他人借得本案槍枝，僅持有2至3小時，情
  節輕微，又非出於犯罪之不良動機，亦未因此獲利，原判決未
  全盤審酌刑法第57條事由，量刑過重，請依同法第59條規定減
  輕其刑等語，就原審量刑適法職權行使及原判決已明白論斷之
  事項，再為爭執，核與法律規定得為第三審上訴理由之違法情
  形不相適合。
綜上，應認上訴人之上訴為違背法律上之程式，予以駁回。
據上論結，應依刑事訴訟法第395條前段，判決如主文。
中    華    民    國   111    年    5     月    5     日
                  刑事第四庭審判長法  官  林  立  華  
                                  法  官  謝  靜  恒  
                                  法  官  林  瑞  斌  
                                  法  官  王  敏  慧  
                                  法  官  李  麗  珠  
本件正本證明與原本無異
                                  書記官
中    華    民    國   111    年    5     月    11    日